臺灣高等法院臺中分院刑事裁定
110年度上訴字第572號

上  訴  人  
即  被  告  陳致正



選任辯護人  劉宇庭律師
上列被告因兒童及少年性剝削防制條例上訴案件，本院裁定如下
：
    主  文
甲○○羈押期間，自中華民國110年6月18日起，延長貳月。
    理  由
一、上訴人即被告甲○○因犯兒童及少年性剝削防制條例第36條第
    3項之以詐術使兒童製造猥褻行為之電子訊號罪，前經本院
    訊問後，認為犯罪嫌疑重大，有刑事訴訟法第101條第1項第
    3款情形，非予羈押，顯難進行審判，於民國110年3月18日
    執行羈押，至110年6月17日，3個月羈押期間即將屆滿。
二、經查：
  ㈠被告犯兒童及少年性剝削防制條例第36條第3項之以詐術使兒
    童製造猥褻行為之電子訊號罪（共8罪），經原審判處執行
    刑為有期徒刑8年6月，被告上訴後，經本院於110年5月18日
    判決駁回上訴，其犯罪嫌疑確屬重大。又被告所犯之罪其法
    定刑為7年以上有期徒刑之罪，衡情面臨重罪之訴追或遭判
    處重刑者，常伴有逃亡之高度可能性，此為趨吉避凶、脫免
    刑責、不甘受罰之基本人性，實有相當理由足認被告將來面
    臨重罪之審判或重刑之處罰，恐有逃匿以規避審判程序進行
    及刑罰執行之虞，有相當理由認為被告有逃亡之虞，而具有
    刑事訴訟法第101條第1項第3款之羈押原因。　　
　㈡選任辯護人雖表示：被告有固定住所，親友家人均在國內，
    且被告犯後坦承犯行，對於案情發生經過確實供述，足見被
    告泰然接受司法審判，顯有悔悟之心，又本案已宣判完畢，
    被告願坦然接受刑罰執行，且我國當前採行「強化COVID-19
    第三級疫情警戒」措施，出入公眾場所皆須以「實名制」或
    「簡訊實聯制」追蹤足跡，被告採取逃亡實益及可能性均大
    幅降低。請實質審酌本案事證已明並審結宣判，本於國家司
    法權對犯罪之追訴處罰、社會安寧秩序之保障、受處分人個
    人自由及家庭生活機能之圓滿等羈押比例原則及必要性原則
    ，本案縱仍有羈押原因存在，然現對被告採取限制出境、出
    海之處分情形下，併施以具保、責付或限制住居等強制處分
    即足，誠無持續羈押被告之必要，以符比例原則併兼顧人道
    關懷等語。惟被告犯後坦承犯行，乃屬被告犯罪後之態度，
    尚難據此即認其已無羈押之原因或無羈押之必要；另目前實
    務上，國內尚有家人，並有固定住居所情況下，仍不顧事業
    、財產及親人而棄保潛逃，致案件無法續行或執行之情事，
    所在多有，無從擔保其日後不會逃匿以規避後續審判之進行
    及刑罰之執行；又疫情雖然造成出境的障礙，但並非絕對無
    法出境，而被告家庭經濟狀況，與被告是否決定逃亡，未必
    有直接的關係，是辯護人以前揭理由，主張本案無延長羈押
    之必要，尚無可採。承上所述，被告之羈押期間即將屆滿，
    其羈押原因仍然存在，本院斟酌被告犯罪情節，及其所涉犯
    罪事實對社會侵犯之危害性及刑罰權遂行之公益與被告人身
    自由之私益，兩相利益衡量後，本院認對被告為羈押處分乃
    合乎比例原則，而有繼續羈押之必要，應自110年6月18日起
    第二次延長羈押2月。
二、依刑事訴訟法第108條第1項、第5項，裁定如主文。
中　　華　　民　　國　　110 　年　　6 　　月　　8 　　日
              刑事第十一庭　審判長法　官　張意聰
                                  法　官　田德煙
                                  法　官　陳慧珊
以上正本證明與原本無異。
如不服本裁定，得於收受送達後五日內向本院提出抗告書狀（須
附繕本）。
                                  書記官  李淑芬
　　　　　　　　　　　　　　　　　
中　　華　　民　　國　　110 　年　　6 　　月　　8 　日